最高法院刑事判決　　　　　　　　　 111年度台上字第2436號
上　訴　人　徐世倫




上列上訴人因加重詐欺等罪案件，不服臺灣高等法院中華民國11
0年12月30日第二審判決（110年度上訴字第1489號，起訴案號：
臺灣新北地方檢察署108年度偵字第28234號，109年度偵字第567
5號），提起上訴，本院判決如下：
    主  文
上訴駁回。
    理  由
壹、關於以網際網路對公眾散布而犯詐欺取財（下稱加重詐欺）
    等罪部分：
一、按刑事訴訟法第377 條規定，上訴於第三審法院，非以判決
    違背法令為理由，不得為之。是提起第三審上訴，應以原判
    決違背法令為理由，係屬法定要件。如果上訴理由書狀並未
    依據卷內訴訟資料，具體指摘原判決不適用何種法則或如何
    適用不當，或所指摘原判決違法情事，顯與法律規定得為第
    三審上訴理由之違法情形，不相適合時，均應認其上訴為違
    背法律上之程式，予以駁回。本件經原審審理結果，認上訴
    人徐世倫有原判決事實欄二、部分即其附表(下稱附表)一所
    記載之各犯行，因而撤銷第一審關於此部分之科刑判決，仍
    分別就附表一編號1、3、5 依想像競合犯之例，從一重論處
    上訴人犯加重詐欺罪刑，暨諭知相關之沒收；編號2、4論處
    上訴人犯加重詐欺罪刑。已詳敘其調查、取捨證據之結果，
    與如何憑以量刑之理由。從形式上觀察，原判決並無足以影
    響判決結果之違法情形存在。
二、按刑法第59條所規定酌量減輕其刑，必於犯罪之情狀顯可憫
    恕，認科以法定最低度刑仍嫌過重者，始有其適用。而是否
    適用上揭規定酌量減輕其刑，係刑法賦予法院得依職權為適
    法裁量之事項，未依該規定減輕其刑，既不違背法令，自不
    得執為提起第三審上訴之理由。原判決已說明上訴人明知本
    件加重詐欺之犯罪型態，其惡性及對於社會影響均甚為嚴重
    ，猶在網路上以張貼販賣商品訊息對告訴人、被害人等人行
    騙，雖詐取金額並非極鉅，然危害網路交易安全，且其縱患
    憂鬱症且與告訴人等達成調解或有捐款之情，然考量上訴人
    正值青壯，未依循正軌獲取所得，卻頻頻在網路上行詐，復
    有偽造出貨單傳予告訴人等之行為，影響層面較鉅，是審酌
    並綜觀其年齡、身心狀況、家庭狀況及相關情節等，實難認
    有科以最低度刑仍嫌過重而顯可憫恕之情，其主張應適用刑
    法第59條規定予以酌減云云，並無可採等旨，經核洵無違法
    可指。上訴意旨猶執陳詞，仍以上訴人本案犯罪所得不多、
    情節輕微，且已悉數賠償被害人或捐款，於離婚後患有憂鬱
    症致工作不順長期失業，始誤罹刑章，實屬狀況特殊等業經
    原審衡酌說明之事項，重事爭執，對於原判決之量刑究竟如
    何違背法令，並無具體指摘，自非適法之第三審上訴理由。
三、綜上，本件上訴為違背法律上之程式，應予駁回。
貳、關於普通竊盜罪部分：
一、上訴人對原判決聲明不服而全部提起上訴，惟刑事訴訟法第
    376條第1項各款所列之案件，經第二審判決者，除有同項但
    書之情形外，不得上訴於第三審法院，為該法條所明定。
二、本件關於竊盜超商店章部分，係屬刑事訴訟法第376條第1項
    第2 款之案件，且原審法院與第一審均諭知有罪之判決。依
    上揭說明，既經第二審判決，自不得上訴於第三審法院，上
    訴人對此部分仍聲明上訴，即非法之所許，應併予駁回。
據上論結，應依刑事訴訟法第395條前段，判決如主文。
中    華    民    國   111    年    4     月    28    日
                  刑事第二庭審判長法  官  林  勤  純  
                                  法  官  王  梅  英  
                                  法  官  李  釱  任  
                                  法  官  吳  秋  宏  
                                  法  官  莊  松  泉  
本件正本證明與原本無異
                                  書記官
中    華    民    國   111    年    5     月    3     日